# 请教陈版处置子公司时收到子公司前期业绩补偿款

提问人：雪后初暖阳 时间：2022-02-09 10:28:48
请教陈版@chenyiwei A公司两年前通过非同一控制下以 450 万收购B公司60%股权后。B公司由于这两年未达到业绩指标，而给予A公司补偿 50 万，其中上年已付 15 万，剩余 35 万在今年A公司处置B公司时支付。今年A公司以 450 万平价将B公司转让给其原股东，那么请教陈版@chenyiwei今年处置时收到的这 35 万补偿款，应该是作为处置时的投资收益呢还是还是继续作为补偿款计入营业外收入呢?

回答人：chenyiwei
应将股权处置和收取业绩补偿款作为两项交易分别处理。对于收取业绩补偿款仍作为或有对价这一金融资产的结算处理。